臺灣高雄地方法院刑事判決　　　　　　　　　　　　　九十三年度訴字第三六二號
　　公　訴　人　臺灣高雄地方法院檢察署檢察官
　　被　　　告　乙　○
　　選任辯護人　陳正男律師
　　　　　　　　侯勝昌律師
　　　　　　　　許瑜容律師
右列被告因違反槍砲彈藥刀械管制條例案件，經檢察官提起公訴（九十二年度偵字第
二三三六八號），本院判決如左：
    主  文
乙○未經許可，製造可發射子彈具有殺傷力之改造手槍，處有期徒刑伍年貳月，併科
罰金新臺幣壹拾萬元，罰金如易服勞役，以新臺幣玖佰元即銀元參佰元折算壹日。
扣案之改造手槍壹枝（含彈匣壹個，槍枝管制編號：0000000000號）、通
槍條壹組及機槍油壹瓶均沒收。
    事  實
一、乙○明知可發射子彈具有殺傷力之改造手槍為管制物品，非經中央主管機關許可
    ，不得擅自製造及持有，竟於民國九十二年間之某日，搬往高雄市○○區○○路
    五五五號十一樓之九租屋處時，尋獲其服役時遺留之土造金屬槍管一枝，即基於
    製造改造手槍之犯意，先以其所有之通槍條一組及機槍油一瓶擦拭槍管，再前往
    上開租屋處附近之某夜市購得仿ＣＯＬＴ廠半自動手槍製造而不具殺傷力之金屬
    玩具手槍一枝，以不詳之方法，將上開金屬玩具手槍之原槍管予以拆卸並更換為
    上開土造金屬槍管，而製造可發射子彈具有殺傷力之改造四五手槍一支（含彈匣
    一個，槍枝管制編號：0000000000號），並藏放於上開租屋處而持有
    之。嗣於同年十一月十七日十四時許，為警持本院核發之搜索票前往上址查獲，
    並扣得上開改造四五手槍一枝（含彈匣一個）、不具殺傷力之玩具金屬空彈殼六
    顆及乙○所有供犯罪所用之通槍條一組、機槍油一瓶。
二、案經高雄市政府警察局刑警大隊移送臺灣高雄地方法院檢察署檢察官偵查起訴。
    理  由
一、訊據被告乙○固坦承有未經許可持有可發射子彈具有殺傷力之改造手槍犯行，惟
    矢口否認有何製造犯行，辯稱係暫時居住其位於高雄縣杉林鄉住處之友人葉一全
    於九十二年十一月四日猝死，其處理葉一全身後事宜時，發現扣案之改造手槍一
    枝、玩具金屬空彈殼六顆、通槍條一組及機槍油一瓶等物，因一時好奇始留下把
    玩並持往租屋處藏放云云。經查：
  (一)高雄市政府警察局刑警大隊員警於九十二年十一月十七日，持本院核發之搜索票
    前往被告位於高雄市○○區○○路五五五號十一樓之九租屋處執行搜索，扣得改
    造四五手槍一枝（含彈匣一個）、玩具金屬空彈殼六顆、通槍條一組及機槍油一
    瓶等物，經送鑑定後，確定扣案之改造四五手槍係由仿ＣＯＬＴ廠半自動手槍製
    造之金屬玩具手槍換裝土造金屬槍管改造而成之改造手槍，機械性能良好，可擊
    發適用之子彈，認具殺傷力；另扣案之子彈六顆則均係不具殺傷力之玩具金屬空
    彈殼之事實，為被告所自承在卷，復有本院搜索票一紙、搜索筆錄、扣押物品目
    錄表各一份、扣押物品照片三張及內政部警政署刑事警察局九十三年一月七日刑
    鑑字第○九二○二二三四八六號槍彈鑑定書一份附卷可稽，暨改造四五手槍一枝
    （含彈匣一個）、玩具金屬空彈殼六顆、通槍條一組及機槍油一瓶等物扣案足憑
    。
  (二)被告於九十二年十一月十七日為警查獲並接受詢問時供稱：「改造四五手槍（含
    彈匣）一枝是在我租住處附近夜市（詳細地點不詳）以新臺幣三千元購得；未裝
    填彈頭、火藥之子彈半成品六顆是我很久以前（詳細日期時間不詳）所購買之子
    彈樣品；擦槍工具通槍條一組、機槍油一瓶，是我以前服役時所遺留下來。...
    我是搬家時機緣巧合取得一枝已生鏽之槍管，我就拿以前在軍中服役所留下來的
    擦槍工具通槍條、機槍油等加以擦拭，過沒多久，我又在前述租住處附近夜市購
    得前述四五口徑模型手槍一枝，於是就自行將上述槍管換裝至該四五口徑模型手
    槍上。」（警卷第三、四頁）；於同日偵訊時再供稱：「我在搬家時，在一東西
    找到槍管，是我在軍中的東西，我以前是在軍中軍械室，我再以當兵時的一些工
    具通槍條、機槍油擦拭，又去夜市看見打火機手槍，我買去試，一直放在家裡。
    」（偵卷第五頁）等語，顯已自承扣案之改造手槍係其自行購買玩具手槍並換裝
    金屬槍管而製造完成之意旨。綜觀被告上開供述之情節前後一致，復與卷附槍彈
    鑑定報告認定扣案改造手槍係金屬玩具手槍換裝土造金屬槍管而成等情相符，應
    堪採信。
  (三)被告嗣後翻異前詞，辯稱扣案槍枝非其改造云云。惟其於九十二年十二月十九日
    偵訊時辯稱：「（問：警方所查獲之槍枝是否由你自行改造？）不是，由我自行
    購買，我買時是玩具手槍... 是我朋友葉一全在我家猝死我幫他處理後事，在我
    從我朋友的包包中找出來時，槍枝已經變成改造。」（偵卷第二二頁），卻於本
    院審理時供稱係葉一全所遺留下來之物品云云（本院卷第二三、四八頁），就改
    造前之玩具手槍是否為其購買一節，顯有反覆不一之瑕疵。另佐以被告於警詢時
    曾經委任律師到場陪同接受詢問，此業據被告於警詢時陳述明確，復有王世宗律
    師出具之委任狀一紙附卷可稽（警卷第二、六頁），則如被告並無改造手槍之犯
    行，在其陳述之自由性、真實性均得以確保之情形下，當無就扣案物品為葉一全
    所有等情隻字未提，反而刻意捏造對己不利之事實之理，足見其前揭辯詞與一般
    常理有悖，難予採信。
  (四)綜上所述，被告之前揭辯詞，應係事後卸責之詞，不足採信，其於九十二年十一
    月十七日警詢及偵訊時之自白與客觀事證及一般經驗法則相符，堪予採信，則其
    確有於上開時地製造可發射子彈而具有殺傷力之改造手槍之犯行，洵堪認定，本
    件事證明確，應依法論科。
二、按槍砲彈藥刀械管制條例第十條所稱之「改造模型槍」，與同條例第十一條所謂
    之「其他可發射金屬或子彈具有殺傷力之各式槍砲」，其區別在於前者係指「由
    產製槍械合法廠商製造之不具發射功能制式槍枝模型，經加工改造或得輕易改裝
    或加裝而具有發射功能及殺傷力之槍枝」，後者係指「改造模型槍以外經製造、
    改造具殺傷力之其他槍砲」，是如改造玩具手槍使其具有殺傷力者，其性能、構
    造及型式，尚與「改造模型槍」有別，而應屬所謂「其他可發射金屬或子彈具有
    殺傷力之槍枝」（最高法院九十二年度台上字第七四三二號、八十年度台上字第
    四五０號判決意旨參照）。是核被告所為，係犯槍砲彈藥刀械管制條例第十一條
    第一項未經許可製造其他可發射子彈具殺傷力之改造手槍罪。被告持有改造手槍
    之低度行為應為製造改造手槍之高度行為所吸收，不另論罪。公訴意旨雖僅論及
    被告持有改造手槍之犯行，惟其製造改造手槍之犯行既與前揭經起訴並由本院論
    罪科刑之持有改造手槍犯行間有吸收關係，已如前述，依審判不可分原則，亦應
    為起訴效力所及，本院自得併予審理。又被告所為應係犯槍砲彈藥刀械管制條例
    第十一條第一項之罪，公訴意旨漏未斟酌及此，而認被告係犯同條例第十條第四
    項之罪，尚有未洽，惟其基本事實同一，本院自應予審理，並變更其起訴法條。
    另被告於行為前之五年內並無受有期徒刑之執行完畢，此有臺灣高等法院被告全
    國前案紀錄表一份可佐，公訴人誤認其為累犯，亦有未洽，均此敘明。爰審酌被
    告擅自改造不具危險性之玩具手槍為具有殺傷力之手槍，嚴重危害社會治安，且
    犯後猶藉詞矯飾，不知悛悔，惟念其改造之手槍僅有一枝，尚未持以不法使用而
    對社會安全造成實質損害等一切情狀，量處如主文所示之刑，併就所處罰金刑部
    分，諭知易服勞役之折算標準，以資懲儆。末查，扣案之改造手槍一枝（含彈匣
    一個，槍枝管制編號：0000000000號）係違禁物，通槍條一組及機槍
    油一瓶係被告所有供犯罪所用之物，業據被告於警詢時供述明確（警卷第三、四
    頁），應分別依刑法第三十八條第一項第一款、第二款之規定宣告沒收之；至不
    具殺傷力之玩具金屬空彈殼六顆，並非違禁物，且查無積極證據足資證明與被告
    之前揭犯行有關，自不得宣告沒收之，附此敘明。
據上論斷，應依刑事訴訟法第二百九十九條第一項前段、第三百條，槍砲彈藥刀械管
制條例第十一條第一項，刑法第十一條前段、第四十二條第二項、第三十八條第一項
第一款、第二款，罰金罰鍰提高標準條例第二條，現行法規所定貨幣單位折算新台幣
條例第二條，判決如主文。
本案經檢察官甲○○到庭執行職務。
中      華      民      國    九十三    年      四      月     十二     日
                         臺灣高雄地方法院刑事第十一庭
                                        審判長法  官    徐美麗
                                              法  官    陳億芳
                                              法  官    鄭詠仁
右正本證明與原本無異。
如不服本判決，應於判決送達後十日內，向本院提出上訴狀。
                                              書記官    蔡妮君
中      華      民      國    九十三    年      四      月     十二     日
附錄法條：
槍砲彈藥刀械管制條例第十一條
未經許可，製造、販賣或運輸第四條第一項第一款所稱其他可發射金屬或子彈具有殺
傷力之各式槍砲者，處五年以上有期徒刑，併科新臺幣一千萬元以下罰金。
未經許可，轉讓、出租或出借前項所列槍砲者，處三年以上十年以下有期徒刑，併科
新臺幣七百萬元以下罰金。
意圖供自己或他人犯罪之用，而犯前二項之罪者，處無期徒刑或七年以上有期徒刑，
併科新臺幣一千萬元以下罰金。
未經許可，持有、寄藏或意圖販賣而陳列第一項所列槍砲者，處一年以上七年以下有
期徒刑，併科新臺幣七百萬元以下罰金。
第一項至第三項之未遂犯罰之。
